【裁判字號】    95,易,846
【裁判日期】    950801
【裁判案由】    竊盜
【裁判全文】
臺灣桃園地方法院刑事判決               95年度易字第846號
公  訴  人  台灣桃園地方法院檢察署檢察官
被      告  丙○○
                    號
                    （現羈押於台灣桃園看守所）
上列被告因竊盜案件，經檢察官提起公訴（95年度偵字第8845號
、第10501 號），被告於本院準備程序進行中，就被訴事實為有
罪之陳述，經本院告知簡式審判程序意旨，並聽取公訴人及被告
之意見後，本院合議庭裁定改依簡式審判程序審理，本院判決如
下：
    主    文
丙○○共同連續攜帶兇器踰越牆垣竊盜，累犯，處有期徒刑壹年
拾月。扣案之手電筒貳支均沒收。
    事    實
一、丙○○前有多次竊盜犯行，分後經法院判處拘役50日、有期
    徒刑4 月、8 月、4 月、9 月、7 月，最後一次於民國93年
    8 月18日，經本院以93年度簡上字162 號判決判處有期徒刑
    1 年2 月確定，執行指揮書執畢日期為95年1 月28日，嗣於
    94年12月17因縮短刑期執畢，竟仍不知悔改。
二、丙○○復基於意圖為自己不法所有之概括犯意，先後為下列
    行為：
  (一)於95年4 月5 日上午10時許，在桃園縣中壢市○○街102 號
    旁空地上，徒手竊取乙○○所有鋼鐵板1 塊（重約60公斤，
    價值約新台幣—下同—2 千4 百元），嗣於同日11時20分許
    ，在八德市○○路與新生路口為警查獲。
  (二)再於同年5 月12日凌晨3 時許，與張益芳（另案審理中）基
    於同上犯意聯絡，踰越圍牆進入位於平鎮市○○路684 號「
    台裕電業公司」廢棄廠房內，由丙○○持足以對人之生命、
    身體構成威脅，可為兇器使用之鐵鎚、鉗子各1 把，另丙○
    ○、張益芳分持各自所有之手電筒各1 支，共同竊取該公司
    所有之電線1 捆、鐵條2 支（共價值約150 元），嗣因於行
    竊時觸及警鈴，而由中興保全公司職員甲○○通知員警到場
    查獲，並扣得上開鐵鎚、鉗子、手電筒等物。
三、案經桃園縣政府警察局平鎮分局、八德分局報請台灣桃園地
    方法院檢察署檢察官偵查起訴。
    理    由
一、程序部分：
    本件被告所犯係死刑、無期徒刑或最輕本刑為3 年以上有期
    徒刑以外之罪，其於準備程序中就被訴事實為有罪之陳述，
    經本院告知簡式審判程序之旨，並聽取當事人意見後，經本
    院合議庭依刑事訴訟法第273 條之1 第1項 規定裁定由受命
    法官獨任進行簡式審判程序，合先敘明。
二、認定被告有罪所憑之證據及理由：
  (一)上揭行竊被害人乙○○所有鋼鐵板1 塊之犯罪事實，業據被
    告丙○○於警詢、檢察官偵訊中（見95年度偵字第8845號偵
    查卷第10頁、第63頁）及本院審理中均坦承不諱，核與證人
    李湘豪於警詢中證述與被告事後一同搬運贓物鋼鐵板（見同
    卷第17頁）、證人即被害人乙○○於警詢中證述上開鋼鐵板
    遭竊之過程相符（見同上偵卷第24頁）。此外復有贓物領據
    1 紙（見同上偵卷第30頁）、車籍資料作業詳細畫面查詢報
    表1 張（見同上偵卷第34頁）、照片4 張（見同上偵查卷第
    35 頁 至第36頁）附卷可稽。
  (二)上揭行竊被害人台裕電業公司廢棄廠房內電線1 捆、鐵條2
    支之犯罪事實，業據被告丙○○於警詢、檢察官偵訊中（見
    95年度偵字第10501 號偵查卷第7 頁、第46頁、第56頁、第
    59頁）及本院審理中均坦承不諱，核與證人即中興保全公司
    職員甲○○於警詢中證述發現被告2 人行竊事實之過程相符
    （見同偵查卷第29頁）。此外復有贓物領據1 紙（見同上偵
    卷第31頁）、照片7 張（見同上偵查卷第36頁至第39頁）附
    卷可稽及被告2 人行竊所使用之鐵鎚、鉗子各1 把、手電筒
    2支扣案可佐。
  (三)綜上足見被告上開自白均與事實相符。本件事證明確，被告
    連續竊盜犯行均堪以認定，應依法論科。
三、論罪科刑部分：
  (一)查被告行為後，刑法業於94年2 月2 日經總統以華總一義字
    第09400014901 號令修正公布，並於95年7 月1 日施行（下
    稱新刑法，修正前刑法下稱舊刑法），參酌最高法院95 年5
    月23日刑事庭第8 次會議決議，新刑法第2 條第1 項之規定
    ，係規範行為後法律變更所生新舊法律比較適用之準據法，
    於新刑法施行後，應適用新刑法第2 條第1 項之規定，為「
    從舊從輕」之比較。另於比較時應就罪刑有關之共犯、未遂
    犯、想像競合犯、牽連犯、連續犯、結合犯，以及累犯加重
    、自首減輕暨其他法定加減原因（如身分加減）與加減比例
    等一切情形，本於統一性及整體性原則，綜其全部罪刑之結
    果而為比較。而被告行為後，（一）舊刑法第56條連續犯之
    規定，業已刪除，則被告之犯行，因行為後新法業已刪除連
    續犯之規定，此刪除雖非犯罪構成要件之變更，但顯已影響
    行為人刑罰之法律效果，自屬法律有變更，依新法第2 條第
    1 項規定，比較新、舊法結果，仍應適用較有利於被告之行
    為時法律即舊法論以連續犯；（二）舊刑法第47條規定：受
    有期徒刑之執行完畢，或受無期徒刑或有期徒刑一部之執行
    而赦免後，5 年以內再犯有期徒刑以上之罪者，為累犯，加
    重本刑至2 分之1 ；新刑法第47條第1 項則規定：受徒刑之
    執行完畢，或一部之執行而赦免後，5 年以內故意再犯有期
    徒刑以上之罪者，為累犯，加重本刑至2 分之1 。本件被告
    於有期徒刑執行完畢後5 年以內故意再犯本件有期徒刑以上
    之罪，依修正前之刑法第47條，或修正後之刑法第47條第1
    項，均構成累犯，對被告而言並無有利或不利之情形，依刑
    法第2 條第1 項前段之規定，應逕依舊刑法第47條，論以累
    犯。因之，經綜其全部罪刑之結果而為比較，以舊刑法有利
    於被告，應一體適用舊刑法之規定。
  (二)次按刑法第321 條第1 項第3 款之「兇器」其種類並無限制
    ，凡客觀上足對人之生命、身體、安全構成威脅，具有危險
    性之兇器均屬之，且只須行竊時攜帶此種具有危險性之兇器
    為已足，並不攜帶之初有行兇之意圖為必要（最高法院著有
    79 年 台上字第5253號判例意旨參照），本件被告用以行竊
    使用之鐵鎚、鉗子等物，客觀上均足供兇器使用。核被告所
    為分別係犯刑法第320 條第1 項普通竊盜罪、刑法第321 條
    第1 項第2 、3 款之攜帶兇器踰越牆垣竊盜罪（起訴書漏論
    第2款）。
  (三)被告與張益芳2 人間就上開行竊台裕電業公司財物部分犯行
    有犯意聯絡及行為分擔，均為共同正犯。
  (四)被告先後2 次竊盜犯行，時間緊接，方法相同，觸犯構成要
    件相同之罪名，顯係基於概括犯意為之，為連續犯，應依修
    正前舊刑法第56條規定論以刑法第321 條第1 項第2 、3 款
    之攜帶兇器踰越牆垣竊盜一罪，並加重其刑。
  (五)又查被告有事實欄所載之犯罪科刑執行情形，有台灣高等法
    院被告全國前案紀錄表、台灣桃園地方法院檢察署刑案資料
    查註紀錄表分別在卷可稽，其於5 年內再犯本件有期徒刑以
    上之罪，為累犯，應依修正後舊刑法第47條規定加重其刑。
    並遞加重之。
四、量刑審酌部分：
    爰審酌被告前有多次強盜、搶奪、竊盜、贓物等財產犯罪前
    科，足見品行、素行不佳，對於財產所有權之觀念淡薄，且
    對於各該量刑、執行結果均未生警惕之心，有從重量刑之必
    要，兼衡其犯罪之動機、目的係為竊取財物轉售牟利、手段
    分別係以徒手或鐵鎚、鉗子等兇器為之，行竊之次數為2 次
    ，且於犯罪後坦承犯行等一切情狀，量處如主文所示之刑，
    以資懲儆。又檢察官雖具體求處宣告強制工作，惟本院考量
    被告各該行竊財物之價值非高，對於被害人之影響尚低，如
    量處重刑應已足生警惕，尚無逕行諭知強制工作之必要，惟
    倘被告於本案執行完畢後仍依然故我，絲毫未見悛悔之意，
    爾後自有宣告強制工作之必要性，附此敘明。
五、沒收部分：
    扣案之手電筒2 支，分係被告及共同正犯張益芳所有，供本
    案行竊犯罪所使用之物，已如前述，應依刑法第38條第1項
    第2 款規定宣告沒收之。至於同時扣案之鐵鎚、鉗子各1 把
    ，被告及張益芳均否認為其所有，與刑法第38條第3 項「屬
    於被告所有」之沒收要件有間，不在得以沒收之列，併予敘
    明。
據上論斷，應依刑事訴訟法第273 條之1 第1 項、第299 條第1
項前段，修正後刑法第2 條第1 項前段、刑法第321 條第1 項第
2、3款、修正前刑法第28條、第56條、第47條、第38條第1 項第
2 款，判決如主文。
本案經檢察官邱曉華到庭執行職務。
中    華    民    國    95    年    8     月    1     日
                                    法  官  陳  永  來
如不服本判決，應於判決送達後10日內向本院提出上訴狀（應附
繕本），上訴於臺灣高等法院。
                                    書記官  劉  霜  潔
中    華    民    國    95    年    8     月    1     日
附錄本案論罪科刑法條：
中華民國刑法第321條
犯竊盜罪而有左列情形之一者，處六月以上、五年以下有期徒刑
：
一  於夜間侵入住宅或有人居住之建築物、船艦或隱匿其內而犯
    之者。
二  毀越門扇、牆垣或其他安全設備而犯之者。
三  攜帶兇器而犯之者。
四  結夥三人以上而犯之者。
五  乘火災、水災或其他災害之際而犯之者。
六  在車站或埠頭而犯之者。
前項之未遂犯罰之。


司法院資訊處製作；財團法人民間司法改革基金會備份。
